【裁判字號】    90,簡上,65
【裁判日期】    901025
【裁判案由】    贓物
【裁判全文】
臺灣雲林地方法院刑事判決
    上  訴  人
    即  被  告  乙○○
右列上訴人即被告因贓物案件，不服本院斗六簡易庭九十年度六簡字第一八七號中華
民國九十年七月二十四日第一審簡易判決（聲請案號：臺灣雲林地方法院檢察署九十
年度偵字第二三八二號），提起上訴，本院管轄之第二審合議庭判決如左︰
    主  文
上訴駁回。
    事實及理由
一、本案經本院審理結果，認第一審判決認事用法及量刑均無不當，應予維持，並引
    用第一審判決書記載之事實、證據及理由。本件上訴人即被告乙○○上訴意旨雖
    辯稱：於買受本件ＮＯＫＩＡ廠牌之三二一０型行動電話手機時，並無贓物之認
    識等語。經查，上開序號000000000000000號手機，為告訴人甲
    ○○購買並申請門號以供其母親使用，而於民國九十年四月十六日，在雲林縣斗
    南鎮○○里○○路○段六十七巷十三號住處被竊之事實，業經告訴人於警察局指
    述甚詳，復為被告所不否認，且有告訴人所出具之該機機身、序號原始文件影本
    、贓物認領保管收據各一紙在卷可佐，是該手機確為他人所失竊之贓物無誤。而
    該型手機依時價新機約新臺幣（下同）七、八千元，中古機約一千八百元，此為
    被告所自承，被告卻以七百元之代價向證人丙○○買受，又為被告所供認，且經
    出賣人即證人丙○○於偵查中及本院調查時證實手機以七百元出賣予被告，其賣
    買價格既與時價相差一至數倍，被告豈無懷疑之心，佐以被告於警察局已供認：
    該手機他不知道丙○○如何得來等語，復於偵查中承認：他知道可能是來路不明
    ，因七百元很便宜所以買下來等語，不但可以證明被告於買受之際已認識本件手
    機係來源不明之贓物，且難諉為不知，並可證明被告翻異前詞，推無贓物認識，
    前後供述不一；及證人丙○○於本院之證述：手機是我在斗南鎮撿到的，出賣時
    我騙被告說該手機是我自己的等語，分別係卸責、迴護之詞，均不能採信，被告
    故買贓物已事證明確，犯行足可認定，上訴人徒空口否認犯罪而任意指摘原判決
    不當，所舉又不能為有利於己之認定，其上訴顯無理由，應予駁回。至於證人丙
    ○○是否涉犯侵占或竊盜犯行，應由檢察官另行偵查，附此敘明。
二、據上論斷，應依刑事訴訟法第四百五十五條之一第一項、第三項、第三百七十三
    條、第三百六十八條，判決如主文。
本案經檢察官施添寶到庭執行職務。
中      華      民      國      九十    年    十    月      二十五      日
                                臺灣雲林地方法院刑事第二庭
                                    審判長法官  紀  文  勝
                                    法      官  趙  思  芸
    法      官  吳  福  森
右正本證明與原本無異。
不得上訴。
                                    書  記  官  李  松  坤
中      華      民      國      九十    年    十    月      二十五      日
附錄本案論罪科刑法條：
刑法第三百四十九條
收受贓物者，處三年以下有期徒刑、拘役或五百元以下罰金。
搬運、寄藏、故買贓物或為牙保者，處五年以下有期徒刑、拘役或科或併科一千元以
下罰金。
因贓物變得之財物，以贓物論。


司法院資訊處製作；財團法人民間司法改革基金會備份。
